# 存货换固定资产入账价值

提问人：zhangqi2007 时间：2019-06-28 11:32:41
陈老师：
您好，请教您个问题，企业以存货换固定资产，换出存货方执行收入准则，企业应当按照非现金对价在合同开始日的公允价值确定交易价格。非现金对价公允价值不能合理估计的, 企业应当参照其承诺向客户转让商品的单独售价间接确定交易价格。非货币性资产交换那章，换出存货和固定资产公允价值都是相等的，如果不等，如何处理？
例如：(1) 甲公司以存货交换乙公司固定资产，存货公允价值 900 万元，固定资产公允价值 1000 万元，不考虑增值税等因素，假定具有商业实质，甲公司如何账务处理？
(2)甲公司以存货交换乙公司固定资产，存货公允价值 900 万元，固定资产公允价值 1000 万元，甲公司向乙公司支付补价 100 万元，不考虑增值税等因素，假定具有商业实质，甲公司如何账务处理？
谢谢。

回答人：chenyiwei
1 、甲公司以存货交换乙公司固定资产，存货公允价值 900 万元，固定资产公允价值 1000 万元，则甲公司应确认收入 1000 万元。
2 、甲公司以存货交换乙公司固定资产，存货公允价值 900 万元，固定资产公允价值 1000 万元，甲公司向乙公司支付补价 100 万元，则甲公司应确认收入 900 万元，固定资产入账价值为 1000 万元。